【裁判字號】    99,監,146
【裁判日期】    990430
【裁判案由】    處分受監護人之不動產
【裁判全文】
臺灣板橋地方法院民事裁定               99年度監字第146號
聲  請  人  甲○○即受監護人.
上列聲請人聲請處分受監護人乙○○之不動產事件，本院裁定如
下：
    主    文
准聲請人處分受監護人乙○○（女，民國○○年○ 月○○日生，身分
證統一編號：Ｚ000000000 號）所有如附表所示之不動產。
聲請程序費用由聲請人負擔。
    理    由
一、按監護人對於受監護人之財產，非為受監護人之利益，不得
    使用、代為或同意處分。監護人代理受監護人處分不動產，
    非經法院許可，不生效力，民法第1101條第1 項、第2 項第
    1 款定有明文。此項規定，於成年人監護亦準用之，民法第
    1113條定有明文。
二、本件聲請意旨略以：聲請人為受監護宣告之人乙○○（民國
    ○○年○ 月○○日生）之女兒，亦經鈞院以98年度監字第489 號
    選定聲請人為監護人，指定聲請人之妹黃素蘭為會同開具財
    產清冊之人，黃素蘭已依法陳報財產清冊，經鈞院以99年度
    監字第154 號准予備查。現因受監護宣告之人乙○○名下有
    如附表所示與親戚共有之二筆土地，親戚有意要出賣，聲請
    人認為出賣該地後，能增加照護受監護宣告之人所需之費用
    ，亦符合受監護宣告之人利益，爰依民法第1101條規定，聲
    請許可聲請人處分受監護人名下如附表所示之不動產等語。
三、經查，聲請人主張之上開事實，業據其提出財政部臺灣省北
    區國稅財產歸屬資料清單、戶籍謄本2 件、臺灣板橋地方法
    院98年度監字第489 號民事裁定影本、98年度禁字第276 號
    民事裁定影本、98年度司家聲字第44號民事裁定影本各1 件
    ，土地所有權狀影本2 件為證，復經本院依職權查詢受監護
    宣告之人財產資料，及調取上開卷宗核閱無訛，自堪信聲請
    人之主張為真實。
四、綜上，因受監護人乙○○名下土地共有人有處分之需要，聲
    請人亦認為處分不動產後所得之費用亦可用以照護受監護宣
    告之人乙○○，符合其利益，是以本件確有處分受監護人乙
    ○○所有如附表所示之不動產之必要。從而，聲請人依民法
    第1101條第2 項第1 款規定，聲請本院許可其處分受監護人
    乙○○之系爭不動產，核與受監護人乙○○之利益相符，依
    法即無不合，應予准許。
五、依非訟事件法第21條第1 項前段規定，裁定如主文。
中    華    民    國    99    年    4     月    30    日
                  家事法庭  法  官  郭光興
以上正本證明與原本無異。
如不服本裁定應於送達後10日內向本院提出抗告狀，並應繳納抗
告費新台幣1,000元整。
中    華    民    國    99    年    4     月    30    日
                            書記官  簡維萍
附表：受監護人乙○○所有之不動產
┌──┬────────────────────────┐
│編號│       建物或土地編號         │   權利範圍     │
├──┼───────────────┼────────┤
│1   │桃園縣龜山鄉○○○段楓樹坑小段│    8分之1      │
│    │8-1號土地                     │                │
├──┼───────────────┼────────┤
│2   │桃園縣龜山鄉○○○段楓樹坑小段│    8分之1      │
│    │45地號土地                    │                │
└──┴───────────────┴────────┘

司法院資訊處製作；財團法人民間司法改革基金會備份。
